【裁判字號】    97,訴,4786
【裁判日期】    971231
【裁判案由】    毒品危害防制條例
【裁判全文】
臺灣臺中地方法院刑事判決              97年度訴字第4786號
公  訴  人  臺灣臺中地方法院檢察署檢察官
被      告  甲○○
上列被告因違反毒品危害防制條例案件，經檢察官提起公訴（97
年度毒偵字第5484號），於本院準備程序，被告就被訴事實為有
罪之陳述，經本院告知簡式審判程序意旨，並聽取當事人之意見
後，經合議庭裁定改行簡式審判程序，本院判決如下：
    主  文
甲○○施用第一級毒品，累犯，處有期徒刑拾月。
    犯罪事實
一、甲○○前於民國92年間因詐欺案件，經臺灣高等法院臺中分
    院以92年度上易字第1800號判處有期徒刑4月確定，於93年1
    月6日易科罰金執行完畢。又於93年間因施用第一、二毒品
    案件，經本院以94年度毒聲字第152號裁定令入勒戒處所接
    受觀察、勒戒，認無繼續施用毒品傾向，於95年3月2日執行
    完畢釋放，並經臺灣臺中地方法院檢察署檢察官以95年度毒
    偵緝字第18號為不起訴處分確定。詎仍不知悔改，復於97年
    4月15日當日或回溯4日內之某時，在台中市○區○○街95號
    5樓之12住處，以針筒注射方式，施用第一級毒品海洛因1次
    （該針筒業經其拋棄而未扣案）。嗣其因另案遭通緝，於97
    年4月15日18時45分許，在台中市○區○○街95號為警緝獲
    ，員警採取其尿液送檢驗而查獲。
二、案經臺中市警察局第三分局報請臺灣臺中地方法院檢察署檢
    察官偵查起訴。
    理  由
一、按除被告所犯為死刑、無期徒刑、最輕本刑為3年以上有期
    徒刑之罪或高等法院管轄第一審案件者外，於刑事訴訟法第
    273條第1項程序進行中，被告先就被訴事實為有罪之陳述時
    ，審判長得告知被告簡式審判程序之旨，並聽取當事人、代
    理人、辯護人及輔佐人之意見後，裁定進行簡式審判程序；
    除簡式審判程序及簡易程序案件外，第一審應行合議審判，
    刑事訴訟法第273之1條第1項、第284條之1分別定有明文。
    查本件被告甲○○所犯係死刑、無期徒刑、最輕本刑為3年
    以上有期徒刑或高等法院管轄第一審案件以外之罪，並於本
    院行準備程序時就被訴事實為有罪之陳述，本院合議庭依前
    揭規定，經評議結果，裁定改由受命法官獨任行簡式審判程
    序。又簡式審判程序之證據調查，依刑事訴訟法第273條之2
    規定，不受同法第159條第1項審判外陳述排除之限制，再被
    告對於卷內之各項證據，亦不爭執證據能力，故卷內所列之
    各項證據，自得作為證據，合先敘明。
二、上揭犯罪事實，業據被告甲○○於警詢、偵訊及本院審理時
    均坦承不諱，而被告為警所採之尿液，經送鑑驗結果確呈可
    待因、嗎啡陽性反應，亦有中山醫學大學附設醫院檢驗科藥
    物檢測中心於97年5月2日出具之尿液檢驗報告1份附卷可稽
    。而海洛因施用入人體後水解還原成嗎啡，再循嗎啡之代謝
    方式排出體外，已據行政院衛生署藥物食品檢驗局（81）藥
    檢壹字第006431號函說明甚詳。復按氣相層析質譜儀（GC/M
    S）檢驗法，為目前最常採用測試嫌疑人有無施用毒品之確
    認方法，蓋在良好的操作條件下，以氣相層析質譜儀作藥物
    及其代謝產物之定性及定量分析，將可排除偽陽性之可能，
    幾乎不會有偽陽性反應產生，此有行政院國軍退除役官兵輔
    導委員會臺北榮民總醫院83年4月7日（83）北總內字第0305
    9號函可資參照。又按常人如未施用毒品，其尿水中當無呈
    毒品藥物陽性反應，倘有施用者，約70%於24小時內自尿中
    排出，約90%於96小時自尿中排出，故推算施用時間距採尿
    時間最長可能不會超過4日，此經行政院衛生署藥物食品檢
    驗局91年2月8日（81）藥檢壹字第001156號函示甚明。準此
    ，被告所採集之尿液，經以氣相層析質譜分析法檢驗結果，
    既呈可待因、嗎啡陽性反應，足認被告於97年4月15日為警
    採尿時往前回溯96小時內某時，亦確有施用第一級毒品海洛
    因之事實。足徵被告自白因有其他證據可補強，且查與事實
    相符，足予憑採。本案事證明確，被告犯行已經證明，應依
    法論科。
三、核被告甲○○所為，係犯毒品危害防制條例第10條第1項之
    施用第一級毒品罪。被告於施用第一級毒品前持有第一級毒
    品之低度行為，應為其施用第一級毒品之高度行為所吸收，
    不另論罪。又被告前有犯罪事實欄所載之前科，於93年1 月
    6日易科罰金執行完畢，有臺灣高等法院被告前案紀錄表及
    在監在押全國紀錄表在卷可稽。其受徒刑之執行完畢後，5
    年以內故意再犯本件有期徒刑以上之罪，為累犯，應依刑法
    第47條第1項規定加重其刑。爰審酌被告前有施用毒品之不
    良素行經觀察、勒戒後，仍不知悔改警惕，猶繼續施用毒品
    ，復於觀察、勒戒執行完畢釋放後5年內再犯本件相同之罪
    ，足見其雖經觀察、勒戒及強制戒治等治療程序，仍未徹底
    戒絕施用毒品遠離毒害，顯未能善體國家設置觀察、勒戒機
    構，協助毒品施用者戒除毒害之良法美意，兼衡以被告犯罪
    之動機、方法、手段、智識能力暨犯後已坦承犯行，並承諾
    不再施用毒品，態度尚稱良好等一切情狀，量處如主文所示
    之刑。
四、依刑事訴訟法第273條之1第1項、第299條第1項前段、第310
    條之2、第454條第1項，毒品危害防制條例第10條第1項，刑
    法第11條前段、第47條第1項，判決如主文。
五、如不服本判決，應於收受送達後10日內向本院提出上訴書狀
    ；並應敘述具體理由；其未敘述上訴理由者，應於上訴期間
    屆滿後20日內向本院補提理由書（均須按他造當事人之人數
    附繕本）「切勿逕送上級法院」。
本案經檢察官乙○○到庭執行職務。
中    華    民    國    97    年    12    月    31    日
                  刑事第十庭    法  官  黃賢婷
以上正本證明與原本無異。
                                書記官  王麗雯
中    華    民    國    97    年    12    月    31    日
附錄本案論罪科刑法條全文：
毒品危害防制條例第10條
施用第一級毒品者，處6月以上、5年以下有期徒刑。


司法院資訊處製作；財團法人民間司法改革基金會備份。
